臺灣高等法院臺中分院民事裁定　96年度抗字第182號
抗　告　人　乙○○
代　理　人　張豐守律師
相　對　人
即債權人　　甲○○
相　對　人
即債務人　　丁○○
　　　　　　己○○
　　　　　　戊○○
上列二人
法定代理人　丙○○　　住同上
上列抗告人因債權人與債務人等間給付票款強制執行事件，對於
民國96年3月8日臺灣臺中地方法院95年度執字第53814號所為裁
定，提起抗告，本院裁定如左：
    主    文
抗告駁回。
抗告程序費用由抗告人負擔。
    理    由
一、抗告意旨略以：原法院拍賣坐落台中市○○區○○段三七三
    地號土地（下簡稱系爭土地）係記載權利範圍「公共同有三
    分之一」，惟伊購買之意思是「應有部分三分之一」，為意
    思表示不一致。而原法院上開記載公同共有部分三分之一，
    並非一般人所得認知，故伊之認知係以應有部分三之一應買
    ，且以高出底價二分之一以上之新台幣（下同）一千五百八
    十萬元投標，可見本件伊拍賣之意思表示錯誤。又債權人甲
    ○○係代位行使被代位人陳俊榮權利，惟原審未就陳俊榮有
    無資力調查，顯有違誤，且債務人係繼承取得，未完成分割
    前即拍賣其等公同共有權利，為給付不能，應屬無效，因而
    請求廢棄原裁定，及撤銷原法院九十六年二月八日就系爭標
    的物所為之拍賣程序等語。
二、經查，原法院拍賣系爭土地之權利範圍記載為「公同共有三
    分之一」，並於備考欄２明載「本件土地全部共有人其權利
    範圍如下：蔡銘原應有部分三分之一、蔡禮安應有部分三分
    之一、蔡雪麗公同共有三分之一、蔡玲妹公同共有三分之一
    、蔡銘原公同共有三分之一、丁○○公同共有三分之一、己
    ○○公同共有三分之一、戊○○公同共有三分之一。本件僅
    拍賣其中丁○○、己○○、戊○○就應有部分三分之一之公
    同共有權利，因其三人係代位繼承蔡銘錫之應繼分，故其三
    人潛在之應有部分合計為三十六分之三，並非指全部應有部
    分之三分之一。」，有拍賣公告在執行卷可稽，是原法院已
    明確表明拍賣標的之範圍，並無使人誤認之情。抗告人雖於
    投標書載權利範圍三分之一，並稱伊購買之意思是「應有部
    分三分之一」等語，惟上開拍賣公告既已載明，縱抗告人疏
    未注意上開拍賣公告備考欄２之記載，乃可歸責抗告人自己
    之過失所致，依法民第八十八條第一項但書規定，自不得撤
    銷。至抗告人再以，伊以高出底價二分之一以上之一千五百
    八十萬元投標，可見伊意思表示有錯誤等語，惟按法院拍賣
    乃公開投標，以求更高之競標利益，故不能以此遽認為其出
    價高於底價即表示其意思表示錯誤，且本件拍賣公告已載明
    係拍賣系爭土地中債務人丁○○、己○○、戊○○就其等應
    有部分三分之一之公同共有權利，並非拍賣其等債務人三人
    之共有物之應有部分，雖其等債務人三人之公同共有權利為
    繼承取得，但經繼承後已屬其等債務人三人之財產，且公同
    共有之權利並非不得為執行標的，自無待分割遺產後始得為
    執行標的，是抗告人稱未分割遺產即予執行債務人繼承之公
    同共有權利為給付不能云云，難謂可採。另抗告人稱債權人
    甲○○係代位行使被代位人陳俊榮權利，惟原審未就陳俊榮
    有無資力調查，顯有違誤等語，惟本件債權人係依債權憑證
    為執行名義聲請執行，執行程序依法並無違誤，至債權人甲
    ○○代位行使被代位人陳俊榮權利是否有無資力，乃實體上
    之爭執，非執行法院所得審究，且抗告人迄未舉證證明上開
    執行名義有無效或已被撤銷等情形，則債權人甲○○持有效
    之執行名義據以聲請強制執行，難謂有何違法，足見抗告人
    之上開主張，為不可採。是原法院駁回抗告人之聲請，依法
    並無違誤。抗告人猶執前詞，提起抗告，請求廢棄原裁定及
    撤銷上開拍定程序，難謂有理由，應駁回其抗告。
三、據上論結，本件抗告為無理由，依強制執行法第三十條之一
    ，民事訴訟法第四百九十五條之一第一項、第四百四十九條
    第一項、第九十五條、第七十八條，裁定如主文。
中　　華　　民　　國　　96　　年　　4 　　月　　18　　日
                  民事第六庭    審判長法　官　袁再興
                                      法　官　吳惠郁
                                      法　官  盧江陽
以上正本係照原本作成。
抗告人得再抗告。
再為抗告應以適用法規顯有錯誤為理由，並經本院之許可，該許
可以原裁定所涉及之法律見解具有原則上之重要性者為限。
如提起再抗告者應於裁定送達後十日內向本院提出抗告理由狀（
須按照他造人數附具繕本）並繳納抗告裁判費新臺幣壹仟元，同
時委任律師或具有律師資格之關係人為代理人。
　　　　　　　　　　　　　　　　　　　書記官　陳玫伶
中　　華　　民　　國　　96　　年　　4 　　月　　18　　日
                                                      Ｃ
